# 请教陈版主附注中计算每股收益时遇到的问题

提问人：chenlingao 时间：2014-02-21 13:39:53
陈版主，您好！本年的上市公司财务报表附注中在计算每股收益的时候，增加了一项需要披露的东西，即在计算归属于普通股股东的当期净利润时，底下分了两个其中项：归属于持续经营的净利润和归属于终止经营的净利润，请问陈版主这两者分别是指什么？

回答人：chenyiwei
请查阅新修订的财务报表列报准则对“终止经营”的解释。此外 2006 版的财务报表列报准则应用指南中对“终止经营”的概念也有解释，但不如新准则完善。

提问人：zengfengxia 时间：2014-02-24 16:52:48
请教楼主和陈版，今年上市公司年报披露增加内容是哪个文件规定的？

回答人：chenyiwei
你说的是A股公司还是H股公司？A股公司在 2013 年年报中并不要求执行新发布但尚未生效的准则；H股公司考虑到趋同和等效的需要，要求提前执行。